臺灣板橋地方法院刑事判決　　　　　　 100年度訴字第2648號
公　訴　人　臺灣板橋地方法院檢察署檢察官
被　　　告　周業順
上列被告因偽證案件，經檢察官提起公訴（100 年度偵字第2040
4 號），被告於準備程序中對被訴之事實為有罪陳述，本院合議
庭裁定由受命法官獨任行簡式審判程序，並判決如下：
    主  文
周業順證人，於執行審判職務之公署審判時，於案情有重要關係
之事項，供前具結，而為虛偽陳述，處有期徒刑捌月。緩刑參年
，緩刑期內付保護管束，並應向指定之政府機關、政府機構、行
政法人、社區或其他符合公益目的之機構或團體提供壹佰貳拾小
時之義務勞務。
    事  實
一、周業順於民國一ＯＯ年三月二十四日下午二時三十分許，在
    臺灣板橋地方法院刑事第二十法庭，本院就案外人蔡啟文被
    訴酒後駕車公共危險案件審理時，周業順明知蔡啟文前於九
    十九年十月二十九日凌晨一時四十八分許，酒後駕駛車號Ｄ
    Ｌ－六九七Ｏ號自用小貨車，在臺北縣林口鄉（現改制為新
    北市林口區○○○○路一段四一六號前撞擊到路中央安全島
    而翻車，周業順自己並非上開時地駕駛該自用小貨車之人，
    竟基於偽證之犯意，以證人身分於供前具結後，為虛偽之證
    述：「（被告問：我是想要問他，當時是否由證人開的車子
    ？）當時是我開的車子。‧‧‧（檢察官問：你曾在九十九
    年十月二十八日晚間在何處遇到被告蔡啟文？）就是在翻車
    當天，幾號已忘了，我是向被告蔡啟文的哥哥借車子，車上
    有一些我向回收場買的東西。‧‧‧（法官問：你在開車翻
    車之後，你去了何處？）我去蔡昀睿家，我去待了一下子，
    他就開了有吊臂的資源回收場車去現場，將我放在現場的資
    源回收物吊起來。我沒有陪蔡昀睿至現場，當時我是直接回
    我林口南勢村的家中。‧‧‧（法官問：你開車載被告蔡啟
    文至台北縣林口鄉○○○路某資源回收場後，你去了何處？
    ）我先回林口南勢村的家中。我是在晚上八、九時回家的，
    時間已忘了。我回家後大概在十一、二時有再出門到回收場
    載被告蔡啟文。（法官問：你如何自回收場回家休息又如何
    回去回收場去載被告蔡啟文？）我是開這台車牌號碼ＤＬ－
    六九七Ｏ號自用小貨車回家去休息，並且開回回收場載被告
    蔡啟文。（法官問：根據通聯紀錄顯示，翻車時被告蔡啟文
    使用Ｚ000000000行動電話與你使用之Ｚ0000
    00000電話聯絡，且當時你人在桃園縣蘆竹鄉附近，你
    如何解釋？）應是南勢村，因為桃園縣蘆竹鄉與南勢村很近
    ，它們是交界處。（法官問：為何你剛才說沒有用電話聯絡
    ？）我當時是爬出去，我身上沒有電話‧‧‧」等語，就蔡
    啟文是否於九十九年十月二十九日凌晨一時四十八分許，駕
    駛車號ＤＬ－六九七Ｏ號自用小貨車之於案情有重要關係事
    項，故為虛偽陳述周業順係上開時地駕駛該自用小貨車之駕
    駛人。嗣經本院審理蔡啟文被訴酒後駕車公共危險案件時調
    查發現周業順前開偽證犯行，移送檢察官偵悉上情。
二、案經臺灣板橋地方法院檢察署檢察官自動檢舉偵查起訴。
    理  由
一、上開事實，業據被告周業順於本院審理中坦承不諱，並有本
    院一ＯＯ年交易字第七四號蔡啟文公共危險案件一ＯＯ年三
    月二十四日審判筆錄、證人結文（訊問前）等件在卷足佐。
    又證人潘昱榮於上開公共危險案件偵查中證述：伊於九十九
    年十月二十九日凌晨，在林口鄉○○○路○段四一六號前，
    有看到車翻覆，伊看到一台車倒在旁邊，伊有下去看，因為
    車子倒右邊，伊有看到一個人從駕駛座爬出來，就是在庭被
    告（指在庭之蔡啟文）等語（見九十九年度偵字第二九二Ｏ
    八號偵查卷第六十頁），且稽諸該案卷附行動電話門號Ｚ0
    00000000號之通聯紀錄，顯示上開公共危險案發時
    間即九十九年十月二十九日零時二十分許，蔡啟文以其行動
    電話門號Ｚ000000000號撥打被告周業順使用之行
    動電話門號Ｚ000000000號，雙方通話時間一五五
    秒，通話當時蔡啟文之行動電話連結基地台位於臺北縣林口
    鄉○○路○段三八一號五樓頂，被告周業順行動電話連結之
    基地台位於桃園縣蘆竹鄉○○段赤塗崎小段五五一之三地號
    （見本院一ＯＯ年度交易字第七四號卷宗第二十頁、第二一
    頁），並經本院就上開偵查卷、審理卷附筆錄資料核閱屬實
    ，足認蔡啟文係九十九年十月二十九日凌晨一時四十八分許
    ，駕駛車號ＤＬ－六九七Ｏ號自用小貨車，在臺北縣林口鄉
    ○○○路一段四一六號前撞擊到路中央安全島而翻車之駕駛
    人無訛，被告於一ＯＯ年三月二十四日下午二時三十分許本
    院審理中作證時所稱其係上開時地駕駛該自用小貨車之駕駛
    人顯係虛偽之陳述無疑。而此於案情有重要關係之事項，被
    告於審理中供前具結，有上開審判筆錄、證人結文之記載可
    稽，且此部分事項足為法院就蔡啟文公共危險案件為不正確
    裁判結果之危險，屬於案情有重要關係之事項。綜上所述，
    堪認前開補強證據已足擔保被告於本院審理中就上開偽證犯
    罪事實所為任意性自白之真實性。本案事證明確，被告犯行
    洵堪認定，應依法論科。
二、核被告係證人，於本院審理時，於案情有重要關係之事項，
    供前具結，而為虛偽陳述，所為係犯刑法第一百六十八條之
    偽證罪。查被告於一ＯＯ年十一月二十九日本案審理中坦承
    上開偽證犯行，但蔡啟文所犯酒後駕車公共危險罪，前經本
    院於一ＯＯ年三月三十一日以一ＯＯ年度交易字第七四號判
    處有期徒刑四月，經上訴臺灣高等法院審理後，於同年六月
    三十日以一ＯＯ年度交上易字第一六三號駁回上訴確定，亦
    有上開刑事判決書及蔡啟文之臺灣高等法院被告前案紀錄表
    附卷可憑，足認被告於所虛偽陳述之蔡啟文公共危險案件裁
    判確定後，始於本案審理中自白其偽證罪犯行，無從依刑法
    第一百七十二條規定減輕其刑，併予敘明。爰審酌被告於本
    院審理中作證為虛偽證述，影響司法威信並浪費司法資源，
    犯罪所生危害非輕，兼衡其事後已自白偽證犯行，及其犯罪
    之動機、目的，手段等一切情狀，量處如主文所示之刑，以
    資懲儆。
三、查被告前於九十一年間因竊盜案件，經本院以九十一年度易
    字第三二四一號判處有期徒刑七月，上訴後，經臺灣高等法
    院以九十二年度上易字第一七五六號駁回上訴，併宣告緩刑
    三年確定，嗣上開緩刑期滿，而緩刑之宣告未經撤銷，依刑
    法第七十六條前段規定，上開判決刑之宣告失其效力，是被
    告於本案行為時屬未曾受有期徒刑以上刑之宣告，有臺灣高
    等法院被告前案紀錄表在卷可按。又被告一時失慮致犯本罪
    ，犯後於本院審理中坦承犯行，深具悔意，被告經此偵、審
    程序後，應知所警惕而無再犯之虞，本院因認所宣告之刑以
    暫不執行為適當，爰依刑法第七十四條第一項第一款規定，
    宣告緩刑三年；另斟酌被告犯罪影響司法威信並浪費司法資
    源，認應命被告向指定之政府機關、政府機構、行政法人、
    社區或其他符合公益目的之機構或團體提供一百二十小時之
    義務勞務（按：被告究應向何政府機關、政府機構、行政法
    人、社區或其他符合公益目的之機構或團體提供義務勞務，
    屬執行之問題，應由檢察官斟酌考量被告性別、家庭、身份
    、職業、經歷、特殊專長、體能狀況及素行紀錄與參加意願
    等因素，再依義務勞務執行機構之地域、特性及勞務內容等
    為適當之安排），並依刑法第九十三條第一項之規定在緩刑
    期內併付保護管束，用啟自新。
據上論斷，應依刑事訴訟法第二百七十三條之一第一項、第二百
九十九條第一項前段，刑法第一百六十八條、第七十四條第一項
前段、第二項第五款、第九十三條第一項，判決如主文。
本案經檢察官洪國朝到庭執行職務。
中    華    民    國   100    年    11    月    30    日
                  刑事第十九庭  法  官  楊志雄
以上正本證明與原本無異。
如不服本判決應於收受判決後10日內向本院提出上訴書狀，並
應敘述具體理由。其未敘述上訴理由者，應於上訴期間屆滿後
20日內向本院補提理由書（均須按他造當事人之人數附繕本）
「切勿逕送上級法院」。
                                書記官  楊文祥
中    華    民    國   100    年    11    月    30    日
附錄本案論罪科刑法條全文：
刑法第168條
於執行審判職務之公署審判時或於檢察官偵查時，證人、鑑定人
、通譯於案情有重要關係之事項，供前或供後具結，而為虛偽陳
述者，處7 年以下有期徒刑。